臺灣屏東地方法院刑事判決　　　　　　　96年度訴字第1160號
公　訴　人　臺灣屏東地方法院檢察署檢察官
被　　　告　甲○○
　　　　　　　　　　（現另案
上列被告因違反毒品危害防制條例案件，經檢察官提起公訴（96
年度毒偵字第1766號），被告於準備程序中就被訴事實為有罪之
陳述，經本院合議庭裁定改以簡式審判程序審理，判決如下：
    主  文
甲○○施用第一級毒品，累犯，處有期徒刑拾月；又施用第二級
毒品，累犯，處有期徒刑拾月，扣案之甲基安非他命包（含袋
毛重點伍公克）沒收銷燬之。應執行有期徒刑壹年陸月，扣案
之甲基安非他命包（含袋毛重點伍公克）沒收銷燬之。
    事  實
一、甲○○前於民國89年間因施用毒品案件，經臺灣高雄地方法
    院以88年度少調字第342 號裁定送觀察、勒戒，因無繼續施
    用毒品傾向，經同院裁定不付審理。又於(1)89年間因施用第
    二級毒品案件，經臺灣屏東地方法院檢察署檢察官聲請戒治
    並提起公訴，戒治部分經本院以89年度毒聲字第2961號裁定
    送強制戒治，因成效評定合格經本院以90年度毒聲字第1134
    號裁定停止戒治，詎其於保護管束期間又施用毒品，再由本
    院以91年度毒聲字第129 號裁定撤銷停止戒治，續予戒治，
    於91年12月17日戒治期滿出所（接續入監執行前經判刑確定
    之徒刑）。上開起訴部分，經本院以90年度易字第406 號判
    決判處有期徒刑6 月確定；(2)再於90年間因竊盜案件，經臺
    灣高等法院高雄分院以90年度上易字第1824號判決判處有期
    徒刑1 年，上開(1)(2)罪經臺灣高等法院高雄分院以92年度聲
    字第162 號裁定定應執行有期徒刑1 年2 月確定；(3)又於91
    年間因竊盜案件，經本院以91年度易字第210 號判決判處有
    期徒刑6 月確定；(4)復於同年間因施用第二級毒品案件，經
    本院以91年度易字第403 號判決判處有期徒刑6 月確定；上
    開(3)(4)罪經本院以92年度聲字第433 號裁定定應執行有期徒
    刑11月確定，上開數案接續執行，於92年12月29日因縮短刑
    期假釋出監，嗣於93年9 月17日縮刑期滿釋未經撤銷以執行
    完畢論。
二、詎甲○○仍不知戒除毒癮，竟於觀察勒戒、強制戒治執行完
    畢釋放後5 年內，分別基於施用第一級毒品海洛因及第二級
    毒品甲基安非他命之犯意，於96年8 月27日16時許，在其位
    於屏東縣屏東市○○街14號住處內，將海洛因捲入香菸內點
    火吸食煙霧之方式，施用海洛因1 次；另於96年8 月28日16
    時許，在上開住處房間內，以將甲基安非他命置入玻璃球內
    點火燒烤吸食煙霧之方式，施用甲基安非他命1 次。嗣於96
    年8 月30日11時40分許，為警持搜索票至其上開住所執行搜
    索時，扣得第二級毒品甲基安非他命3 包（含袋毛重3.5 公
    克），並徵其同意採尿送驗結果呈嗎啡、甲基安非他命陽性
    反應，始悉上情。
三、案經屏東縣警察局屏東分局報告臺灣屏東地方法院檢察署檢
    察官偵查起訴。
    理  由
一、本案被告甲○○所犯為死刑、無刑徒刑或最輕本刑為3 年以
    上有期徒刑以外之罪，其於準備程序中就被訴事實為有罪之
    陳述，經法官告知簡式審判程序之旨，並聽取公訴人之意見
    後，依刑事訴訟法第273 條之1 第1 項規定，裁定由受命法
    官獨任進行簡式審判程序，合先敘明。
二、上開事實，迭據被告甲○○於本院審理時坦承不諱，且被告
    為警查獲時採尿送驗結果，呈嗎啡（即海洛因水解後之反應
    ）、甲基安非他命之陽性反應，有正修科技大學超微量研究
    科技中心96年9 月21日R00-0000-000號檢驗報告1 紙在卷可
    證，並有白色晶體3 包扣案足憑，上開白色晶體3 包（含袋
    毛重3.5 公克），經屏東縣警察局屏東分局警員以臺灣尖端
    先進生技醫藥公司製造之毒品檢驗試劑初步檢驗結果呈甲基
    安非他命陽性反應，此有上開檢驗報告表1 紙及照片3 幀在
    卷可按（見警卷第12頁）。上述鑑驗結果，均係檢驗機關本
    於專業知識及以精密儀器或科學檢驗方法所得之結論，自可
    憑信，足見被告自白與事實相符，堪以採信。被告前於89年
    間因施用毒品案件，經臺灣高雄地方法院以88年度少調字第
    342 號裁定送觀察、勒戒，因無繼續施用毒品傾向，經同院
    裁定不付審理；又於89年間因施用第二級毒品案件，經臺灣
    屏東地方法院檢察署檢察官聲請戒治並提起公訴，戒治部分
    經本院以89年度毒聲字第2961號裁定送強制戒治，因成效評
    定合格經本院以90年度毒聲字第1134號裁定停止戒治，詎其
    於保護管束期間又施用第二級毒品，再由本院以91年度毒聲
    字第129 號裁定撤銷停止戒治，續予戒治，於91年12月17日
    戒治期滿出所（接續入監執行徒刑）等節，此有臺灣屏東地
    方法院檢察署刑案資料查註紀錄表及臺灣高等法院被告前案
    紀錄表各1 份在卷可參。從而，本件事證明確，被告經觀察
    勒戒、強制戒治執行完畢釋放後，5 年內再犯本件施用毒品
    之犯行堪予認定。
三、查海洛因及甲基安非他命分屬毒品危害防制條例第2 條第2
    項第1 款、第2 款所稱之第一級、第二級毒品，均不得持有
    、施用，被告竟持以施用，核其所為，係犯同條例第10條第
    1 項之施用第一級毒品罪及同條例第2 項之施用第二級毒品
    罪。其施用前持有海洛因及甲基安非他命之低度行為，應為
    施用之高度行為所吸收，均不另論罪。查被告前於(1)89年間
    因施用第二級毒品案件，經本院以90年度易字第406 號判決
    判處有期徒刑6 月確定；(2)再於90年間因竊盜案件，經臺灣
    高等法院高雄分院以90年度上易字第1824號判決判處有期徒
    刑1 年，上開(1)(2)罪經臺灣高等法院高雄分院以92年度聲字
    第162 號裁定定應執行有期徒刑1 年2 月確定；(3)又於91年
    間因竊盜案件，經本院以91年度易字第210 號判決判處有期
    徒刑6 月確定；(4)復於同年間因施用第二級毒品案件，經本
    院以91年度易字第403 號判決判處有期徒刑6 月確定；上開
    (3)(4)罪經本院以92年度聲字第433 號裁定定應執行有期徒刑
    11月確定，上開數案接續執行，於92年12月29日因縮短刑期
    假釋出監，嗣於93年9 月17日縮刑期滿釋未經撤銷以執行完
    畢論，有臺灣屏東地方法院檢察署刑案資料查註紀錄表及臺
    灣高等法院被告前案紀錄表各1 份在卷可按，其受有期徒刑
    之執行完畢後，5 年之內故意再犯有期徒刑以上之上述二罪
    ，皆為累犯，均應依刑法第47條第1 項之規定加重其刑。其
    所犯上述二罪，犯意各別，行為互異，應予分別論罪，合併
    處罰。爰審酌被告前因施用第二級毒品案件，經觀察勒戒、
    強制戒治及刑事科刑處罰後，均未能戒除毒癮，顯見其無戒
    毒悔改之意，惟念其施用毒品乃自戕行為，及其施用第一級
    、第二級毒品之次數各僅1 次，犯罪後坦認犯行，態度尚稱
    良好等一切情狀，分別量處如主文所示之刑，並定其應執行
    之刑。扣案之白色晶體3 包（含袋毛重3.5 公克），為第二
    級毒品甲基安非他命，已如前述，應依毒品危害防制條例第
    18 條 第1 項前段規定沒收銷燬之。
據上論斷，應依刑事訴訟法第273 條之1 第1 項、第299 條第1
項前段，毒品危害防制條例第10條第1 項、第2 項、第18條第1
項前段，刑法第11條、第47條第1 項、第51條第5 款，判決如主
文。
本案經檢察官顏珮珊到庭執行職務
中　　華　　民　　國　　96　　年　　12　　月　　28　　日
                  刑事第二庭    法  官  陳海寧
以上正本證明與原本無異。
如不服本判決應於收受本判決送達後10日內向本院提出上訴書狀
，其未敘述上訴理由者，並得於提起上訴後10日內向本院補提理
由書狀（均須按他造當事人之人數附繕本）「切勿逕送上級法院
」
中　　華　　民　　國　　97　　年　　1 　　月　　8 　　日
                                書記官  馮得弟
附錄本案論罪科刑法條
毒品危害防制條例第10條
施用第一級毒品者，處 6 月以上 5 年以下有期徒刑。
施用第二級毒品者，處 3 年以下有期徒刑。
